【裁判字號】    98,交聲,265
【裁判日期】    980828
【裁判案由】    聲明異議
【裁判全文】
臺灣屏東地方法院交通事件裁定         98年度交聲字第265號
原處分機關  交通部公路總局高雄區監理所屏東監理站
異  議  人  甲○○
即受處分人
上列受處分人因違反道路交通管理處罰條例案件，對於交通部公
路總局屏東監理站98年7 月6 日所為之處分（屏監違字第裁82-N
J0000000），聲明異議，本院裁定如下：
    主  文
異議駁回。
    理  由
一、按汽車駕駛人，行經有燈光號誌管制之交岔路口闖紅燈者，
    處新臺幣（下同）1,800 元以上5,400 元以下罰鍰，並記違
    規點數3 點，道路交通管理處罰條例第53條第1 項、第63第
    1 項第3 款分別定有明文。
二、本件異議人即受處分人（下稱異議人）甲○○於民國98年4
    月11日16時56分許，駕駛車牌號碼49035-PB號自用小客車，
    行經高雄縣大寮鄉○○路江山加油站前時，於該路口行車管
    制號誌已轉變為紅燈，表示車輛禁止通行，不得超越停止線
    或進入路口時，猶駕駛上開車輛闖越紅燈、通過停止線、進
    入路口，因而為路口之交通違規自動採證照相儀器拍攝，經
    高雄縣政府警察局交通警察大隊員警採證，以受處分人有前
    揭違規行為而製單舉發。原處分機關並於98年7 月6 日依道
    路交通管理處罰條例第53條第1 項、第63條第1 項第3 款規
    定，裁處受處分人罰鍰2,700 元、並記違規點數3 點。
三、受處分人異議意旨略以：伊所有上開車號車輛於前揭時、地
    ，行經設置感應線圈之交岔路口，遭設置該處之微電腦感應
    線圈多功能相機拍攝闖紅燈之相片，然上開車輛係於舉發路
    口之燈光號誌顯示為紅燈前即經過上開交岔路口之線圈，亦
    即在該車輛前輪壓過感應線圈時，上開方向之燈光號誌仍顯
    示為非紅燈，而在上開車輛後輪壓過感應線圈前，上開燈光
    號誌已瞬間轉換為紅燈，以致該車輛後輪壓過感應線圈而啟
    動上開相機並拍攝第1 幀闖紅燈照片，是舉發機關之舉發顯
    然有誤，為此請求撤銷原處分云云。
四、經查，本件經舉發違規之車牌號碼4903-PB 號自用一般小客
    車違規路段採證，每次採證2 張、每張相隔1 秒，第1 張為
    確認位置、第2 張為確認違規．．相片上會顯示：年、月、
    日、時間、車道、黃燈秒數、紅燈秒數、當時速度及張數流
    水號，於紅燈時間開始感應等情，有異議人所提出之舉發照
    片2張 及高雄市政府警察局98年6 月19日高縣警交字第
    0980027334號函1 份附卷可稽；又受處分人所提採證照片上
    R018代表紅燈1.8 秒、R03 代表紅燈3 秒、V=46係表示行車
    時速46公里時速，業經該局以98年8 月21日高縣警交字第
    0980038070號函說明。是依上開採證照片所示，受處分人駕
    駛於該路段第1 車道之4093-PB 號自用小客車係於紅燈亮起
    1.8 秒後遭拍照（下稱第1 張違規照片），並續以時速46公
    里前進至卷附同頁下方照片（下稱第2 張違規照片）位置，
    而有闖紅燈之違規事實，已堪認定。再觀諸上開第2 張違規
    照片，受處分人所有之上開車輛，於紅燈亮起3 秒後仍以46
    公里之時速前進，而汽車以每小時46公里時速行進者，其每
    秒之平均行車距離約為12.78 公尺【46×1000（公尺）÷60
    （分）÷60（秒）＝12.7777 】，而一般2000cc以下之自小
    客車之車長不超過5 公尺，前後輪間之距離亦不超過4 公尺
    ，參以卷附之違規照片，異議人於該路口紅燈起1.8 秒時後
    輪甫通過人行穿越道，則以當時異議人1 秒可前進12.78 公
    尺觀察，異議人於紅燈亮起時，車身位置應在第1 張違規照
    片所示處後方約20公尺，顯遠在停等線後，其自應係紅燈亮
    起後始超越停止線甚明，是異議人辯稱其通過時為綠燈，而
    未闖越紅燈云云，不足採信。
五、至異議人另指其通過路口時，號誌原為綠燈，但該處並無綠
    燈倒數裝置，其在綠燈之最後一秒通過路口，故即為感應拍
    照等語（理由3） ，似指該路口無黃燈設施，故其於綠燈後
    未及反應煞車而通過路口，然其於異議狀中又指，「駕駛人
    通過路口時所見綠燈燈號應為綠燈將滅之最後一秒.. 無 法
    在三秒內離開路口，該路口黃燈時間約三秒」（理由1） ，
    似有矛盾，亦與高雄縣政府警察局上開函覆所載，依異議人
    所提照片所示，該處號誌之黃燈秒數為5 秒，可見異議人所
    指，其因「綠燈滅後未及通過路口，即為感應器拍照」、「
    黃燈僅有3 秒，致其不及駛離路口」等情，即與事實不符，
    附此指明。
六、綜上，本件受處分人確有於前揭時、地，駕駛上開車輛，行
    經有燈光號誌管制之交岔路口闖紅燈之違規事實，堪以認定
    。從而，原處分機關依道路交通管理處罰條例第53條第1 項
    、第63條第1 項第3 款之規定，裁處受處分人罰鍰2,700 元
    、併記違規點數3 點，核無違誤。受處分人聲明異議，指摘
    原處分不當，為無理由，應予駁回。
據上論斷，應依道路交通案件處理辦法第19條，裁定如主文。
中    華    民    國    98    年    8     月    28    日
                  交通法庭    法  官  莊鎮遠
以上正本證明與原本無異。
如不服本裁定應於裁定送達後五日內向本院提出抗告書狀敘述抗
告之理由抗告於臺灣高等法院高雄分院。
中    華    民    國    98    年    8     月    28    日
                              書記官  林鴻仁


司法院資訊處製作；財團法人民間司法改革基金會備份。
